# 审计报告意见类型

提问人：一云 时间：2023-03-22 18:01:59
陈老师：
如果在审计一家公司时，发现他家有大股东非经营性占用资金情形，经审计沟通，公司同意如实列报、披露该事项，将占用的资金列报在其他应收款了，该计提坏账准备也计提了。那我们的审计报告可以出具标准无保留意见吗？

回答人：chenyiwei
除了确保其关联方资金占用相关往来款项确认和计量的恰当性以外，还应关注以下问题：
1 、相关披露是否符合会计准则要求和监管要求（如适用），是否充分、恰当；
2 、考虑该违规事项可能面临的处罚后果能否以货币计量，考虑有无必要就此确认预计负债；
3 、考虑该事项是否暴露出会计基础工作和内控方面的缺陷，是否可能从中揭示出影响更大的舞弊或挪用资产问题，是否需相应扩大审计工作的实施范围；
4 、（如需同时出具内控审计报告的）该事项对内控审计意见的影响，是否可能导致发表否定意见。